【裁判字號】    95,裁,637
【裁判日期】    950330
【裁判案由】    營利事業所得稅
【裁判全文】
最  高  行  政  法  院  裁  定
                                     95年度裁字第00637號
抗  告  人  德豐股份有限公司
代  表  人  甲○○
訴訟代理人  顏廷鈺律師
            江仁成律師
相  對  人  財政部臺北市國稅局
代  表  人  張盛和(局長)
上列抗告人因與相對人財政部臺北市國稅局間營利事業所得稅事
件，對於中華民國94年5月18日臺北高等行政法院94年度訴字第
314號裁定提起抗告，本院裁定如下︰
    主  文
抗告駁回。
抗告訴訟費用由抗告人負擔。
    理  由
一、按抗告法院認抗告為不合法或無理由者，應為駁回抗告之裁
    定。又「撤銷訴訟之提起，應於訴願決定書送達後2個月之
    不變期間內為之。」為行政訴訟法第106條第1項前段所明定
    。而「抗告人之訴，起訴逾越法定期限者，行政法院應以裁
    定駁回之。」同法第107條第1項第6款亦定有明文。
二、原審裁定以：查抗告人因民國83年度營利事業所得稅事件，
    係於93年9月29日收受財政部93年9月24日台財訴字第093004
    22720號訴願決定書，此有送達證書附訴願卷可稽，抗告人提
    起行政訴訟之期間，應自93年9月30日起算，因抗告人設址台
    北市，免扣除在途期間，至93年11月29日即已屆滿，抗告人
    遲至94年1月24日始向原法院提起行政訴訟，此有原法院加
    蓋於訴狀上收文戳記所載日期可考，已逾法定不變期間，其
    提起本件訴訟，依首開法條規定，顯非合法，應予駁回。又
    財政部上開訴願決定書，已依訴願法第90條規定附記，如不
    服決定，得於決定書送達之次日起2個月內向本院提起行政
    訴訟，本件抗告人於收受該訴願決定書後，認決定書未依規
    定要式製作，將訴願決定書退還財政部，並不影響提起行政
    訴訟應於訴願決定書送達後2個月不變期間內為之規定。至
    於財政部93年12月22日台財訴字第09300619410號函，係將
    上開訴願決定書檢還抗告人，尚不得延展以檢還訴願決定書
    日期為提起行政訴訟期間之起算日期。。
三、本件抗告意旨略謂：本件訴願決定僅記載發文日期，致抗告
    人無從計算相對人是否已依訴願法第89條第2項規定於訴願
    決定後15日內送達訴願書與抗告人。故相對人應予以補正。
    又財政部於93年12月6日發函將抗告人之訴願決定書檢還與
    抗告人，惟將抗告人之代表人甲○○誤載為卲企逖，該送達
    對象顯為有誤，自未發生送達效力云云。經核本件訴願決定
    書已依規定記載起訴期間送達抗告人，自不因究否確係於訴
    願決定後15日內送達於抗告人而異其起訴不變期間起算之效
    力，另財政部93年12月6日乃係檢還抗告人寄與該部之訴願
    決定書，其函件上固誤將抗告人代表人之姓「邵」繕為「卲
    」，惟仍無礙於原訴願決定書送達之效力，從而原裁定以抗
    告人於原審起訴已逾不變期間而駁回抗告人之訴，依法自無
    不合，其抗告意旨猶執前詞，難認有理由，應予駁回。
四、依行政訴訟法第104條、民事訴訟法第95條、第78條，裁定
    如主文。
中    華    民    國    95    年    3     月    30    日
                  第五庭審判長法  官  蔡  進  田
                              法  官  黃  合  文
                              法  官  吳  明  鴻
                              法  官  林  茂  權
                              法  官  鄭  小  康
以  上  正  本  證  明  與  原  本  無  異
中    華    民    國    95    年    3     月    30    日
                              書記官  郭  育  玎


司法院資訊處製作；財團法人民間司法改革基金會備份。
